---
title: "Penerimaan Sumber Daya Alam dan Dana Bagi Hasil Minyak"
author: "B2B.Web.ID"
date: "23 Juli 2015"
output: slidy_presentation
---

```{r setup, echo=FALSE}
library(leaflet)
bagi_hasil <- read.csv(
  "http://data.go.id/dataset/64bda63f-c2ee-4128-8b63-7047c950f6b3/resource/476513d0-f4f8-4a3a-a020-773dcf843c1f/download/processeddanabagihasilminyakbumiperkkkskabupaten20102011.csv",
  header=TRUE,
  sep=",")
```

## Pengantar

Dataset yang digunakan adalah yang bersumber dari Data.ID^[0]^.

Dataset ini berisi data mengenai penerimaan SDA dari minyak bumi per kontraktor per kabupaten/kota serta nilai dari Dana Bagi Hasil yang diberikan.

Data ini disediakan oleh EITI^[1]^.

      

^[0]^ [Dataset Penerimaan SDA dan DBH Daerah dari Minyak Bumi](http://data.go.id/dataset/penerimaan-dan-dana-bagi-hasil-per-daerah-dari-minyak-bumi)

^[1]^ [EITI](http://eiti.ekon.go.id)


## Deskripsi Data

1. tahun: Tahun
2. nama_provinsi: Nama Provinsi
3. kode_kabkota: Kode Kabupaten Kota
4. nama_kabkota: Nama Kabupaten Kota
5. kkks: Nama KKKS (Kontraktor Kontrak Kerja Sama)
6. jenis_minyak: Jenis Minyak
7. penerimaan_sda: Nilai Penerimaan SDA Minyak per KKKS per Daerah (dalam Rupiah)
8. dbh_prov: Nilai Bagian Dana Bagi Hasil untuk Provinsi (dalam Rupiah)
9. dbh_penghasil: Nilai Bagian Dana Bagi Hasil untuk Penghasil (dalam Rupiah)
10. dbh_pemerataan: Nilai Bagian Dana Bagi Hasil untuk Pemerataan Daerah (dalam Rupiah)
11. latitude: Titik Lintang dari Kabupaten/Kota tersebut
12. longitude: Titik Bujur dari Kabupaten/Kota tersebut


## Data

```{r}
str(bagi_hasil)
```


## Ubah Tipe Data

```{r}
cols <- c("tahun","kode_kabkota")
bagi_hasil[,cols] <- data.frame(apply(bagi_hasil[cols], 2, as.factor))
str(bagi_hasil)
```


## Summary Data

```{r}
summary(bagi_hasil)
```


## Hapus Data dengan NA

```{r}
clean <- na.omit(bagi_hasil)
summary(clean)
```

## Sebaran Data Tahun 2010

```{r, echo=FALSE}
c2010 <- subset(clean,tahun=="2010")
c2010$color <- ifelse(c2010$penerimaan_sda > 1000000000000,
                      "red","green")
c2010$popup <- paste0(
	"<strong>", c2010$nama_provinsi,
	", ", c2010$nama_kabkota,
	"</strong><br>", c2010$kkks,
	", ", c2010$jenis_minyak,
	"<br>Penerimaan SDA 2010 : ", format(c2010$penerimaan_sda,
		scientific=FALSE, format="d", big.mark=".", decimal.mark=","),
        "<br>DBH Provinsi 2010 : ", format(c2010$penerimaan_sda,
                scientific=FALSE, format="d", big.mark=".", decimal.mark=","),
        "<br>DBH Penghasil 2010 : ", format(c2010$penerimaan_sda,
                scientific=FALSE, format="d", big.mark=".", decimal.mark=","),
        "<br>DBH Pemerataan 2010 : ", format(c2010$penerimaan_sda,
                scientific=FALSE, format="d", big.mark=".", decimal.mark=","))
leaflet(data=c2010) %>% addTiles() %>% addCircleMarkers(
	~longitude, ~latitude,
	color=~color,
	stroke=FALSE,
	fillOpacity=0.5,
	popup=~popup)
```

## Sebaran Data Tahun 2011

```{r, echo=FALSE}
c2011 <- subset(clean,tahun=="2011")
c2011$color <- ifelse(c2011$penerimaan_sda > 1000000000000,
                      "red","green")
c2011$popup <- paste0(
	"<strong>", c2011$nama_provinsi,
	", ", c2011$nama_kabkota,
	"</strong><br>", c2011$kkks,
	", ", c2011$jenis_minyak,
	"<br>Penerimaan SDA 2011 : ", format(c2011$penerimaan_sda,
		scientific=FALSE, format="d", big.mark=".", decimal.mark=","),
        "<br>DBH Provinsi 2011 : ", format(c2011$penerimaan_sda,
                scientific=FALSE, format="d", big.mark=".", decimal.mark=","),
        "<br>DBH Penghasil 2011 : ", format(c2011$penerimaan_sda,
                scientific=FALSE, format="d", big.mark=".", decimal.mark=","),
        "<br>DBH Pemerataan 2011 : ", format(c2011$penerimaan_sda,
                scientific=FALSE, format="d", big.mark=".", decimal.mark=","))
leaflet(data=c2011) %>% addTiles() %>% addCircleMarkers(
	~longitude, ~latitude,
	color=~color,
	stroke=FALSE,
	fillOpacity=0.5,
	popup=~popup)
```


## Terima Kasih
